臺灣臺北地方法院交通事件裁定　　　　100年度交聲字第425號
異　議 人
即受處分人　林睿駿
上列受處分人因違反道路交通管理處罰條例案件，對於交通部公
路總局臺北區監理所板橋監理站中華民國一○○年三月三十日所
為之處分（原處分案號：板監裁字第裁四一－ＡＥＺ○○一三○
七號），聲明異議，本院裁定如下：
    主  文
異議駁回。
    理  由
一、按機器腳踏車行駛之車道及轉彎，應依標誌或標線之規定行
    駛；無標誌或標線者，不得在人行道行駛；汽車駕駛人，爭
    道行駛駕車行駛人行道者，處新臺幣（下同）六百元以上一
    千八百元以下罰鍰，並記違規點數一點，而汽車包括機器腳
    踏車，道路交通安全規則第九十九條第一項第六款、道路交
    通管理處罰條例第四十五條第六款、第六十三條第一項第一
    款及第三條第八款分別定有明文。
二、本件異議人即受處分人林睿駿駕駛車牌號碼ＵＡＨ－二八七
    號輕型機車，於民國九十九年十二月一日十六時許，在臺北
    市信義區○○○路○段五六○號前，經臺北市政府警察局信
    義分局（下稱信義分局）三張犁派出所員警王士民製單舉發
    「行駛人行道」，嗣異議人於應到案日期（九十九年十二月
    十六日）後之一○○年三月三十日向原處分機關提出申訴，
    經函請原舉發單位即信義分局調查結果，仍認異議人確有上
    述違規行為，原處分機關乃依道路交通管理處罰條例第四十
    五條第六款裁處罰鍰九百元，並依同條例第六十三條第一項
    第一款（漏引第一款）之規定記違規點數一點。
三、訊據異議人固不否認其於上揭時間騎乘上揭輕型機車在臺北
    市信義區○○○路○段五六○號前行駛人行道之事實，惟矢
    口否認有何交通違規行為，辯稱：伊找不到上開法條處罰機
    慢車之規定，亦找不到機慢車不得於設有機車停車位之場所
    騎停之規定云云。
四、查衡諸道路交通管理處罰條例第四十五條第六款之規範意旨
    ，乃為確保行人行的安全及交通秩序之維護，行人應在劃設
    之人行道上行走，車輛則應在指定之車道行駛，機車行駛於
    人行道，即是與行人爭道而構成爭道行駛之違規行為甚明。
    而且，交通主管機關在人行道上設置停車格，以解決機車停
    車之問題，並非即謂機車駕駛人為將機車停放在人行道上設
    置之停車格，即得行駛於人行道，駕駛人欲將機車停放於人
    行道上之停車格時，應將機車熄火，以人力將車輛牽引至人
    行道上之停車格內，否則道路交通管理處罰條例第四十五條
    第六款立法目的即蕩然無存。是本件異議人欲將機車停放在
    設有機車停車格位之人行道上，亦僅能以步行之方式將機車
    牽引或推下人行道，否則機車不依規定行駛在其應行之車道
    ，反恣意爭道行駛在供行人步行之人行道上，人行道設置功
    能盡失，顯無法保障行人安全，亦無法維持交通秩序。而道
    路交通管理處罰條例所稱之「汽車」，包括「機器腳踏車」
    ，為道路交通管理處罰條例第三條第八款所明定，已如上述
    ，是本案事證明確，異議人於上開時、地爭道行駛駕車行駛
    人行道之交通違規行為，甚為明確，異議人上開所辯，均屬
    事後卸責之詞，難以採信。
五、綜上所述，異議人確有於上揭時、地，駕駛上開車號輕型機
    車，爭道行駛駕車行駛人行道之交通違規行為，從而原處分
    機關依道路交通管理處罰條例第四十五條第六款裁處罰鍰九
    百元，並依同條例第六十三條第一項第一款之規定，記違規
    點數一點，核無違誤，異議人之聲明異議為無理由，應予駁
    回。
六、據上論斷，依道路交通案件處理辦法第十八條，裁定如主文
    。
中    華    民    國   100    年    7     月    4     日
                          交通法庭法  官  張詩芸
以上正本證明與原本無異。
如不服本裁定應於送達後5日內向本院提出抗告狀。
                                  書記官  宋德華
中    華    民    國   100    年    7     月    4     日